# 无形资产初始运作损失，外购无形资产和内部自行研发的不同

提问人：qdzhengyang 时间：2019-11-02 06:30:20
外购的无形资产初始运作损失如果为无形资产达到预定用途必不可少的，则构成无形资产成本。内部研发时处于开发阶段资本化的初始运作损失直接说明不构成无形资产成本。请问各位前辈为什么呢

回答人：chenyiwei
准则对外购无形资产支出的资本化和内部开发形成的无形资产的开发支出资本化规定的条件不同，后者更为严格。对前者而言，因为公允价值或成本能够可靠计量，故以资本化为原则，费用化为例外；对后者，受制于开发支出资本化的整体框架，以费用化为原则，资本化为例外。对内部开发形成的无形资产而言，要证明其初始运作损失的必然性和必要性，以及与无形资产达到预定可使用状态的关系，难度更大。可参考：《瑞华研究 2010 ～ 2016 汇编》之 “问题1-2-6（外购研发中项目以及后续研发支出的处理）”。